臺灣高雄地方法院刑事判決　　　　　　　　　　　　九十三年度簡上字第七六四號
　　上　訴　人　臺灣高雄地方法院檢察署檢察官
　　被　　　告　戊○○
右列上訴人因傷害案件，不服本院高雄簡易庭於九十三年九月二十七日，以九十三年
度簡字第四七四三號第一審簡易判決（聲請簡易判決處刑案號：臺灣高雄地方法院檢
察署九十三年度偵字第一五八八六號），提起上訴，暨聲請併案審理（併案案號：臺
灣高雄地方法院檢察署九十三年度偵字第二０六七五號），本院管轄之第二審法院判
決如左：
    主  文
原判決撤銷。
戊○○傷害人之身體，處有期徒刑肆月，如易科罰金，以佰元折算壹日。扣案斷裂
拐杖壹支沒收。
    事  實
一、戊○○於民國（下同）八十八年間，因竊佔案件，經臺灣高等法院高雄分院於八
    十九年二月一日，以八十八年上易字第二三四七號判處罰金三千元，如易科罰金
    ，以佰元折算壹日；緩刑二年。嗣於九十一年間緩刑期滿，而緩刑之宣告未經
    撤銷者，其刑之宣告失其效力（不構成累犯）。猶不知警惕，詎其係高雄市前鎮
    區○○○路「君毅正勤國宅社區」管理委員會第三、四屆主任委員，為改選產生
    第五屆管理委員會主任委員事宜，與參選人丙○○發生選舉糾紛而不睦，並於九
    十二年十月二十五日辦理社區管理負責人投票結果：戊○○先生三七五票、丙○
    ○小姐五二四票，經高雄市政府都市發展局公告丙○○當選「君毅正勤國宅社區
    」第五屆管理負責人，惟第四屆管理負責人戊○○一直未辦理移交予第五屆管理
    負責人丙○○，嗣於九十三年七月二十六日十五時許，在高雄市前鎮區○○○路
    九六九巷十號「君毅正勤國宅社區」管理委員會管理站辦公室內，因其第四屆管
    理負責人辦公室桌椅物品被該管理委員會總幹事甲○○指派庚○○委員搬遷移動
    ，致其心生不悅，乃持其所有之拐杖一支，於九十三年七月二十六日十五時三十
    分許，在上開管理站辦公室門口等候，適見丙○○前來管理站辦公室，途經辦公
    室門口之際，戊○○竟基於傷害之犯意，未發一語立即持拐杖朝丙○○之頭部等
    處毆打多下（聲請書誤載為徒手），並造成拐杖頭斷裂，而丙○○不支倒地後，
    再接續以腳踢踹丙○○之臉部、腿部腳踝等身體部位，致丙○○受有左側頭部外
    傷併頭皮二乘一乘一公分撕裂傷、四乘一乘一公分撕裂傷、右大腿前側七乘七公
    分挫傷、右足踝一乘一公分擦挫傷、前胸一乘一公分擦挫傷、右臉結膜下出血之
    傷害，然戊○○仍持手中斷裂之拐杖欲再毆打時，經在場社區住戶己○○搶下戊
    ○○手中已斷裂之拐杖及社區住戶乙○○勸阻下，始停手作罷，並在現場扣得該
    斷裂拐杖一支。
二、案經丙○○訴由高雄市政府警察局前鎮分局報請臺灣高雄地方法院檢察署檢察官
    聲請簡易判決處刑暨併案審理。
    理  由
壹、程序方面
    按被告以外之人於審判外之言詞或書面陳述，除法律有規定者外，不得作為證據
    ，刑事訴訟法第一百五十九條第一項定有明文。告訴人丙○○於警詢中所為之陳
    述，對被告而言，亦屬被告以外之人於審判外之陳述，依右揭法條規定，原則上
    亦無證據能力。然被告以外之人於審判外之陳述，雖不符前四條之規定，而經當
    事人於審判程序同意作為證據，法院審酌該言詞陳述或書面陳述作成時之情況，
    認為適當者，亦得為證據。當事人、代理人或辯護人於法院調查證據時，知有第
    一百五十九條第一項不得為證據之情形，而未於言詞辯論終結前聲明異議者，視
    為有前項之同意。刑事訴訟法第一百五十九條之五亦定有明文。被告對告訴人丙
    ○○於警詢及檢察官偵訊筆錄中所言，均沒有意見，此由本院九十三年十一月二
    十三日準備程序已供明在卷等語，且至言詞辯論終結前，就前開告訴人丙○○於
    警詢中所為陳述之證據能力亦未聲明異議。而前開告訴人於警詢中之陳述，亦未
    經其主張有何非出於自由意志之情形，是本件認為容許渠等陳述之證據能力，亦
    無不當，應依刑事訴訟法第一百五十九條之五之規定，認前開告訴人於警詢之指
    述具有證據能力。
貳、實體方面：
一、右述事實，迭據被告戊○○迭於警、偵訊及本院審理時坦承不諱，核與告訴人丙
    ○○指訴之情節相符，並經證人己○○、乙○○、甲○○、庚○○於本院審訊時
    之證述屬實，且有扣押物品清單一紙、本件傷害過程及其現場照片十五張（詳臺
    灣高雄地方法院檢察署九十三年度發查字第三八六七號卷第三十一頁至第四十四
    頁）、阮綜合醫院驗傷診斷書及其診斷證明書（詳同上署卷第四十七頁、警卷第
    三頁）、告訴人丙○○右臉結膜下出血受傷照片四張（詳同上署卷第四十五頁至
    第四十六頁）、高雄市政府都市發展局九十二年十月二十九日高市都發住字第０
    九二００一二八三七號公告、及其九十二年十一月二十五日高市都發住字第０九
    二００一四０三六號函（詳同上署卷第十四頁至第十五頁）各一紙附卷足稽。此
    外，復有被告所有持以傷害告訴人丙○○所用之斷裂拐杖一支扣案可資佐證，足
    認被告之自白與事實相符，事證明確，其傷害犯行堪以認定。
二、核被告戊○○所為，係犯刑法第二百七十七條第一項之傷害罪。爰審酌被告八十
    八年間，因竊佔案件，經臺灣高等法院高雄分院於八十九年二月一日，以八十八
    年上易字第二三四七號判處罰金三千元，如易科罰金，以佰元折算壹日，緩刑
    二年之前科，並有臺灣高等法院被告全國前案紀錄表可參，此次又僅因細故，竟
    不分緣由即持拐杖毆打被害人頭、臉等處，於被害人倒地後，猶以腳持續踢被害
    人臉部等處，足見其平日個性暴烈，自我觀念過重，再參諸其於案發當時下手甚
    ，致其拐杖斷裂，更足徵其下手甚重，犯後仍未見悔意、態度不佳及被害人受傷
    之情節不輕等其他一切情狀，爰量處如主文所示之刑，並諭知易科罰金之折算標
    準。扣案斷裂拐杖一支，係被告所有，且係供犯罪所用之物，此經被告供明在卷
    ，應依刑法第三十八條第一項第二款之規定宣告沒收。
三、再原審對被告為論罪科刑判決，固非無見。然查：（一）本院認被告持拐杖毆打
    丙○○之前，並未因細故發生口角，而原審認被告與告訴人係雙方因先細故發生
    口角爭執，被告始持拐杖毆打丙○○多次（原審事實欄引用檢察官聲請簡易處刑
    書之犯罪事實），則容有未洽。（二）又本件被告持以傷害告訴人丙○○所用之
    拐杖一支（拐杖頭斷裂部分，經本院於審理中當庭扣案），係被告所有，且係供
    犯罪所用之物，此經被告供述在卷，應依刑法第三十八條第一項第二款之規定宣
    告沒收，原審漏未審酌，亦有未洽。公訴人以被告於犯後對告訴人態度仍屬惡劣
    ，且迄今未與告訴人和解，而認原審量刑過輕，非無理由。因此，原判決既有前
    揭可議之處，自應由本院予以撤銷改判。又臺灣高雄地方法院檢察署九十三年度
    偵字第二０六七五號移送併辦意旨書所載併案審理之事實，與前揭起訴之事實，
    二者間係單純一罪關係，本院自得併予審判，併此敘明。
據上論斷，應依刑事訴訟法第四百五十五條之一第一項、第三項、第三百六十九條第
一項前段、第二百九十九條第一項前段、刑法第二百七十七條第一項、第四十一條第
一項、第三十八條第一項第二款、罰金罰鍰提高標準條例第一條前段、第二條，判決
如主文。
本案經檢察官丁○○到庭執行職務。
中      華      民      國      九十四      年   　 三　  月    十八    日
                              臺灣高雄地方法院刑事第五庭
                                  審判長法  官  李政庭
                                        法  官  郭瓊徽
                                        法  官  施添寶
右正本證明與原本無異。
不得上訴。
　　　　　　　　　　　　　　　　　　　　書記官  陳威志
中      華      民      國     九十四       年      三    月   二十四   日
附錄本判決論罪之法條：
刑法第二百七十七條條第一項
傷害人之身體或健康者，處三年以下有期徒刑、拘役或一千元以罰金。
